臺灣高等法院臺中分院刑事判決
110年度上易字第731號

上  訴  人  
即  被  告  鄭勳遠


上列上訴人即被告因竊盜案件，不服臺灣苗栗地方法院109年度
易字第299號中華民國110年6月8日第一審判決（起訴案號：臺灣
苗栗地方檢察署109年度偵字第1373號），提起上訴，本院判決
如下：
    主  文
上訴駁回。
    事  實
一、鄭勳遠知悉友人○○○在苗栗縣○○鎮○○里○○○段00○0號倉庫內放
    置剝皮機1臺，竟基於意圖為自己不法所有之竊盜犯意，於
    民國108年12月31日凌晨時分，駕駛車牌號碼0000-00號自用
    小客車至上址倉庫對面，以不詳方式卸下廁所窗戶防盜鐵網
    安全設備並破壞窗戶玻璃後攀爬踰越入內，接續竊取○○○所
    有如附表所示之物，得手後逃離現場。嗣○○○發現遭竊報警
    處理，經警循線查獲上情。
二、案經○○○訴由苗栗縣警察局竹南分局報請臺灣苗栗地方法
    院檢察署檢察官偵查起訴。
    理  由
一、證據能力之說明：
  ㈠刑事訴訟法第159條之5規定：「被告以外之人於審判外之陳
    述，雖不符前 4條（即第159條之1至第159條之4）之規定，
    而經當事人於審判程序同意作為證據，法院審酌該言詞陳述
    或書面陳述作成時之情況，認為適當者，亦得為證據。當事
    人、代理人或辯護人於法院調查證據時，知有第159條第1項
    不得為證據之情形，而未於言詞辯論終結前聲明異議者，視
    為有前項之同意」。立法意旨在於傳聞證據未經當事人之反
    對詰問予以核實，原則上先予排除。惟若當事人已放棄反對
    詰問權，於審判程序中表明同意該等傳聞證據可作為證據，
    或於言詞辯論終結前未聲明異議，基於尊重當事人對傳聞證
    據之處分權，及證據資料愈豐富，愈有助於真實發見之理念
    ，且強化言詞辯論主義，使訴訟程序得以順暢進行，上開傳
    聞證據亦均具有證據能力。本案以下所引用被告鄭勳遠以外
    之人於審判外所為言詞或書面陳述之供述證據，檢察官與被
    告鄭勳遠均表示同意有證據能力（原審卷第41、257頁、本
    院卷第63頁），且迄本院言詞辯論終結前，檢察官、被告就
    該等證據之證據能力亦均未聲明異議，本院審酌該等證據作
    成時之情況，並無違法取證或其他瑕疵，認為適於作為本案
    認定事實之依據，依上開規定及說明，該等供述證據應具有
    證據能力。
  ㈡刑事訴訟法第159條至第159條之5有關傳聞法則之規定，乃對
    於被告以外之人於審判外之言詞或書面陳述之供述證據所為
    規範，至非供述證據之物證，或以科學、機械之方式，對於
    當時狀況所為忠實且正確之記錄，性質上並非供述證據，均
    應無傳聞法則規定之適用，如該非供述證據非出於違法取得
    ，並已依法踐行調查程序，即不能謂其無證據能力。本案以
    下所引用之非供述證據，並無證據證明有出於違法取得之情
    形，復經本院依法踐行調查程序，自具有證據能力。
  ㈢被告所為不利於己之供述，無出於強暴、脅迫、利誘、詐欺
    、疲勞訊問、違法羈押或其他不正之方法，亦非違反法定障
    礙事由經過期間不得訊問或告知義務規定而為者，依刑事訴
    訟法第156條第1項、第158條之2規定，亦有證據能力，併予
    敘明。　　　　
二、認定事實所憑證據及其理由
　　被告鄭勳遠固坦承知悉友人即告訴人○○○在苗栗縣○○鎮○○里○
    ○○段00○0號倉庫內放置剝皮機1臺之事實，惟矢口否認有何
    竊盜犯行，辯稱：當晚開車行經該倉庫前2到3次，是要跟○○
    ○借剝皮機，但沒借到就沒停下來云云（見原審卷第39至42
    、233、260至261、373至376頁）。經查：
  ㈠被告知悉友人即告訴人○○○在苗栗縣○○鎮○○里○○○段00○0號倉
    庫內放置剝皮機1臺；上址倉庫於108年12月30日上午11時起
    至翌（31）日上午7時50分止間某時，遭他人以不詳方式卸
    下廁所窗戶防盜鐵網安全設備並破壞窗戶玻璃後攀爬踰越入
    內，接續竊取告訴人所有如附表所示之物，得手後逃離現場
    乙節，為被告所不爭執之情事（見原審卷第41至42、261頁
    ）；並經證人○○○於警詢、偵查及原審審理中證述明確（見
    臺灣苗栗地方檢察署109年度偵字第1373號卷〈下稱偵卷〉第3
    1至39、117至121頁；原審卷第87至110 頁）；且有現場照
    片在卷可稽（見偵卷第79至81頁）。是此部分事實，應堪認
    定。
  ㈡被告確有為本案竊盜犯行
  ⒈證人○○○於警詢、偵查及原審審理中均證稱：其於108年12月3
    1日上午0時20分許，從竹南住處開車前往位在上址倉庫附近
    的娘家，於上午0時40分許行經該倉庫前時，看到車牌號碼0
    000-00號自用小客車熄火停在該倉庫對面，之後於凌晨2時
    許要返回竹南時，從娘家看到該車還停在那裡，覺得怪怪的
    ，就把車牌號碼記下來，會特別注意到該車是因為通常那邊
    不會這麼晚了還有車，且該車停放的方式很不尋常，沒停在
    倉庫前的空地，而是停在倉庫對面的小丘上，附近居民不會
    有人這樣停車，又從其抵達娘家至離開的這段時間，該倉庫
    對面住戶養的狗一直斷斷續續地叫等語（見偵卷第49至53、
    118至119頁；原審卷第74至86頁）。又車牌號碼0000-00號
    自用小客車於108年12月31日係由被告所駕駛乙節，業據被
    告供承在卷（見偵卷第119頁；原審卷第39頁），並經證人
    即車主○○○於警詢中證述明確（見偵卷第41至47頁）。足認
    被告確曾於108年12月31日凌晨時分將車牌號碼0000-00號自
    用小客車停放在上址倉庫對面。被告辯稱僅係行經而未停車
    云云，顯與客觀事實不符，無足採信。
  ⒉車牌號碼0000-00號自用小客車於108年12月31日凌晨2時25分
    許起至凌晨3時16分許止間，曾行經上址倉庫附近路段乙節
    ，有苗栗縣警察局竹南分局大山派出所報告、路線圖、車牌
    辨識系統截圖、Google地圖截圖、監視錄影畫面翻拍照片在
    卷可稽（見偵卷第77、85至91頁；原審卷第163至171頁）。
    又被告當晚曾駕駛該車行經上址倉庫2到3次乙節，業據其供
    承在卷（見原審卷第260、374頁）。衡以一般經驗法則，被
    告明知上址倉庫內有高價值之剝皮機，又自承欲向告訴人借
    用該部剝皮機，並於凌晨時分駕車至上址倉庫對面停放，而
    未直接停在該倉庫前，顯係藉此避人耳目，復於同晚多次行
    經該倉庫，實誠難想像有何基於行竊以外之目的與必要；再
    者，被告駕車行經上址倉庫與停車在該倉庫對面之時間，核
    與失竊之時段相符，堪認被告確有為本案竊盜犯行之事實甚
    明。
  ⒊被告固辯稱係欲向告訴人商借剝皮機而行經上址倉庫云云。
    惟被告曾於原審審理中陳稱：會行經該倉庫是因為搭載通緝
    犯去販毒等語（見原審卷第260至261頁），顯有前後不一之
    情，所辯是否屬實，已非無疑。再者，觀諸卷附被告與告訴
    人間Messenger通訊軟體訊息截圖（見原審卷第115至119 頁
    ），告訴人早於108年12月29日已回絕被告商借剝皮機之請
    求，是此部分辯解顯係卸責之詞，洵無可採。
  ㈢綜上，本案事證明確，被告上揭犯行洵堪認定，應予依法論
    科。
三、論罪科刑
  ㈠核被告本件所為，係犯刑法第321條第1項第2款之毀越窗戶及
    安全設備竊盜罪。
  ㈡被告前因竊盜案件，經臺灣苗栗地方法院以104年度易字第30
    8號判決判處有期徒刑4月確定（第①案），及經本院以104年
    度原上易字第14號判決判處有期徒刑8月、1年5月確定（第②
    案）；又因恐嚇取財案件，經臺灣新竹地方法院以104年度
    審訴字第335號判決判處有期徒刑4月確定（第③案）；又因
    竊盜、妨害自由等案件，經臺灣苗栗地方法院以105年度訴
    字第289號判決判處有期徒刑3月、4月、5月、10月確定（第
    ④案）；第①至④案嗣經臺灣苗栗地方法院以106年度聲字第16
    6號裁定定應執行有期徒刑3年9月確定，入監執行後於107年
    12月7日假釋，至108年5月21日期滿未經撤銷而以已執行論
    等情，有臺灣高等法院被告前案紀錄表在卷可稽，其於受有
    期徒刑執行完畢後5年以內故意再犯本案有期徒刑以上之罪
    ，為累犯；依司法院釋字第775號解釋意旨，審酌被告前因
    犯罪而經徒刑執行完畢後，理應產生警惕作用，能因此自我
    控管，不再觸犯有期徒刑以上之罪，卻故意再犯與前罪（除
    第③案外）罪質類似之本案之罪，足見被告有其特別惡性，
    且前案之有期徒刑執行並無成效，對於刑罰之反應力顯然薄
    弱等一切情節，認有必要，應依刑法第47條第1項規定加重
    其刑。
四、原審以被告鄭勳遠本案之前揭事證明確，引用刑法第321條
    第1項第2款、第47條第1項、第38條之1第1項前段、第3項，
    刑法施行法第1條之1第1項等之規定，並以行為人之責任為
    基礎，審酌被告不循正途獲取所需，竊得他人財物，對告訴
    人之財產安全及社會治安所生危害非輕，且已有多次竊盜前
    科紀錄（構成累犯部分不予重複評價），足見其素行非佳，
    未獲取教訓，嚴重缺乏尊重他人財產權之觀念，實屬可議，
    兼衡期本件犯罪之動機、目的、手段、情節、竊得財物之價
    值及現況，及犯後之態度，暨自承高職畢業之智識程度、以
    泥作為業、日薪新臺幣（下同）1,600元、尚有母親及小孩
    需照顧扶養之生活狀況，與告訴人之意見等一切情狀（見原
    審卷第27、263、377頁），量處如原審判決主文所示之刑，
    復敘明：本件犯罪所得即被告竊得如附表所示之物，皆未據
    扣案，均應依刑法第38條之1第1項前段、第3項規定，諭知
    沒收，於全部或一部不能沒收或不宜執行沒收時，追徵其價
    額等情。經核其認事用法，並無違誤，量刑亦屬妥適，被告
    提起上訴未提出有利之證據及辯解，僅猶執前詞，及以其所
    駕駛之自小客車無法承載2噸重之物，如其有竊取本案告訴
    人之物品，其自小客車亦應會有傾斜，加上其左腳曾經粉碎
    性骨折，無法負重等情否認有竊盜之犯行，而指摘原判決不
    當云云。然其上揭所辯均無足採憑，皆已詳述如前；至所辯
　　其所駕駛之自小客車無法承載2噸重之物，如其有竊取本案
    告訴人之物品，其自小客車亦應會有傾斜，加上其左腳曾經
    粉碎性骨折，無法負重等情，衡諸一般事理，均難認有足以
    推翻原審所為本案竊盜行為確為被告所為之認定甚明。且按
    刑之量定，係實體法上賦予法院得自由裁量之事項，倘其未
    逾越法律所規定之範圍，又未明顯違背正義，即不得任意指
    摘為違法。本件原審量刑時，已依刑法第57條各款之規定審
    酌被告之上開一切情狀，而量處罪刑，經核原審並未逾越法
    律所規定之範圍，又無明顯違背正義，被告執前詞指摘原判
    決不當，其上訴無理由，應予駁回。
據上論斷，應依刑事訴訟法第368條，判決如主文。　　
本案經檢察官黃智勇提起公訴，檢察官謝名冠到庭執行職務。
中　　華　　民　　國　 110　　年　　10　　月　　28　　日
            刑事第七庭  審判長法  官  梁  堯  銘
                              法  官  羅  國  鴻
                              法  官  張  智  雄
以上正本證明與原本無異。
不得上訴。
                              書記官  陳  玫  伶
　　　　　　　　　　　　　　　
中　　華　　民　　國　　110 　年　　10　　月　　28　　日



附錄本案論罪科刑法條：

中華民國刑法第321 條
犯前條第1 項、第2 項之罪而有下列情形之一者，處6 月以上5
年以下有期徒刑，得併科50萬元以下罰金：
一、侵入住宅或有人居住之建築物、船艦或隱匿其內而犯之。
二、毀越門窗、牆垣或其他安全設備而犯之。
三、攜帶兇器而犯之。
四、結夥三人以上而犯之。
五、乘火災、水災或其他災害之際而犯之。
六、在車站、港埠、航空站或其他供水、陸、空公眾運輸之舟、
    車、航空機內而犯之。
前項之未遂犯罰之。

附表：

編號 犯罪所得即竊得物品 數量 價值（新臺幣） 1 剝皮機 1 臺 3 萬元 2 電線 2 噸 25萬元 3 電纜剪 1 支 1 萬元 4 延長線 1 條  5 老虎鉗 1 支